【裁判字號】    91,交聲,1210
【裁判日期】    920321
【裁判案由】    違反道路交通管理處罰條例聲明異議
【裁判全文】
臺灣士林地方法院交通事件裁定                  九十一年度交聲字第一二一號
    原處分機關  臺北巿交通事件裁決所
    受 處分 人  甲○○
右列受處分人因違反道路交通管理處罰條例案件，對於臺北市交通事件裁決所九十一
年十一月四日所為之處分 (原處分案號：北市裁三字第駕裁二二－ＡＢＹ三一二０七
六號)，聲明異議，本院裁定如左：
    主  文
異議駁回。
    理  由
一、按道路交通管理處罰條例第五十三條規定：汽車駕駛人，行經有燈光號誌管制之
    交岔路口闖紅燈者，處新臺幣一千八百元以上五千四百元以下罰鍰。又依同條例
    第六十條第一項規定：汽車駕駛人，駕駛汽車有違反本條例之行為，經交通勤務
    警察或依法令執行交通稽查任務人員制止時，不聽制止或拒絕停車接受稽查而逃
    逸者，除按各該條規定處罰外，處新臺幣三千元以上六千元以下罰鍰。
二、原處分機關以：異議人即受處分人騎乘ＢＦＶ－八五九號機車，於九十一年八月
    十七日十一時四十五分許，在台北市○○街闖紅燈右轉承德路，經警以手勢並鳴
    笛其靠邊停車，然異議人不聽制止，未停車受檢，仍繼續往承德路方向逃逸，爰
    依道路交通管理處罰條例第五十三條、第六十條第一項，處罰鍰新台幣四千八百
    元，並依同條例第六十三條第一項規定，記違規點數四點。
三、本件受處分人即異議人則以：案發當時其在家睡覺，並未外出，機車亦未借他人
    使用，顯是警察看錯或記錯云云。
四、然查前揭違規事實業經證人乙○○（即大同分局警備隊警員）到庭證述屬實，證
    稱：「當天執行例行性勤務交通稽查，我站在承德路上離庫倫街號誌燈約十公尺
    左右，違規人騎乘機車由庫倫街出來右轉承德路，當時我穿著警察制服外套著反
    光衣服，手執著反光棒，我以手勢並鳴笛指揮駕駛人靠邊停車，駕駛人繼續往內
    側行使往承德路方向逃逸。」、「山葉銀色的，當時有用無線電問基地台問有無
    遭竊，沒有才會依車主名字製單。」等語。次查交通警員製單舉發違反道路交通
    管理處罰條例違規事實，本質上為行政處分，係公務員基於職務上權力，依法就
    特定之具體事件所為具公法上效果之單方行政行為，基於公務員為公法上行為具
    有公信力之原則，該行政處分當可被推定為真正，其據以依法處分之事實認定亦
    為正確無誤，本此公信原則，乃立法者賦予行政機關制定違反道路交通事件統一
    裁罰標準及處理細則，使執勤警員得當機處分以維護交通秩序、安全之行政目的
    ，反之，若謂公務員一切行政行為均需預留證據以證其實，則國家行政勢必窒礙
    難行，據此，刑事訴訟法就犯罪證據有關之規定中，與屬行政秩序罰之交通違規
    裁罰本旨不合之部分，自不在準用之列。本件異議人雖主張警員舉發有誤，但並
    未提出任何可資證明警員有故意誣陷或採證錯誤之證據以供調查，則本件既無任
    何證據足資證明舉發之事實有誤，則執勤警員本其維護交通秩序、安全職責所為
    之舉發，自應受到合法、正確之推定，異議意旨片面主張舉發有誤，實難採信，
    原處分機關據以援引上開規定，裁處新台幣四千八百元，並記違規點數四點，即
    無不當。本件異議為無理由，應予駁回。
據上論斷，應依道路交通案件處理辦法第十九條，裁定如主文。
中      華      民      國      九十二      年    三    月    二十一    日
                                  臺灣士林地方法院交通法庭
                                      法  官  張  國  棟
右正本證明與原本無異。
如不服本裁定，應於送達後五日內向本院提出抗告狀。
                                      書記官  陳  雅  加
中      華      民      國      九十二      年    三    月    二十六    日


司法院資訊處製作；財團法人民間司法改革基金會備份。
